SONIA MORA CARRION INGENIERA DE SISTEMAS

PERFIL:

Soy Ingeniera de Sistemas y certificada en Power BI, Full-Stack y metodologías ágiles (Scrum). Soy experta en identificar necesidades tecnológicas y estoy en la capacidad de realizar diseño de procesos, planeación de actividades, seguimiento/control, modelos y comportamientos de software. Cuento con capacidad analítica, pensamiento estratégico recursividad y habilidad para tomar decisiones acertadas basadas en análisis. He liderado equipos de desarrollo logrando así cumplir con las metas establecidas.

FORMACIÓN ACADÉMICA:

Formal

Ingeniería de Sistemas
 Universidad Libre - 2016

Técnico en Ingeniería de Sistemas Fundación Tec. San José - 2008

<u>Informal</u>

- Inglés
 - Lynxlanguages 2023
- Inglés Básico Instituto Springfield - 2008

Certificaciones

- Analista de datos Power BI
 Universidad Libre 2021
- Scrum Foundation Professional Certificate (SFPC)
 CertiProf Julio 2020
- Big Data: El impacto de los datos masivos en la sociedad actual - 2020
- Desarrollo FullStack y Tecnologías Hibridas Fedesoft - 2018

EXPERIENCIA LABORAL:

> ANALISTA DE INTERVENTORIA

QTECH (15 mayo 2023 - 15 ENERO 2024)

Proyecto: Ministerio de vivienda.

- Supervisión y evaluación del sistema a entregar por parte de la consultoría al ministerio.
- Gestión y auditoría de Seguridad en documentación funcional del proyecto
- Colaboración con los equipos de TI para trazar lineamientos de buenas practicas en los entregables al Ministerio

Analista Funcional y Power BI

DB-System (6 agosto de 2021- 15 de marzo 2023)

Proyecto: -Ministerio de las TICS

- -Consejo Superior de la Judicatura
- Realizar levantamiento y gestión de requerimientos funcionales y no funcionales.

- Realizar pruebas funcionales y no funcionales sobre el producto a entregar
- Gestionar y analizar los datos producidos por la entidad (TICS) y construir modelos BI.
- Gestión y Modelado de datos, diagramación.
 Gestión en aplicativos: GitLab, Azure Devops, Office 365, Bizagi, UML, Azure Chatbot. Power Bl.

> ANALISTA DE REQUERIMIENTOS/QA SENIOR

Agencia Nacional Digital (31 marzo 2020 -31 octubre 2021)

Proyecto: Ministerio de Trabajo

- Realizar levantamiento de requerimientos funcionales y no funcionales empleando artefactos definidos como historias de usuario, casos de uso, diagramas, matrices y demás documentación técnica requerida en el marco de la ejecución de proyecto.
- Analizar los requerimientos surtiendo las fases definidas en el proceso de análisis, validación funcional y técnica, estimación y priorización de requerimientos de los desarrollos de SW.
 - Gestión en aplicativos: Jira, Confluence, Azure Devops, Office 365, Bizagi.

> ANALISTA DE NEGOCIOS/REQUERIMIENTOS

Smartsoft Solutions (13 Feb 2018 - 03 abril 2020)

Proyectos: - Fondo Nacional del Ahorro

- Superintendencia de Notariado y Registro
- Evaluar la viabilidad técnica y la económica de los desarrollos de las aplicaciones que se han de ejecutar.
- Preparar y elaborar toda la documentación técnica y de usuario de cada aplicación.

Liderar la parte de análisis de requerimientos capturados por el cliente.

- Convertir la informalidad de las necesidades del cliente a especificaciones y requerimientos formales desde el punto de vista de ingeniería de software.
- Especificación de negocio y servicios mediante SOA
- Pruebas a aplicaciones con arquitectura orientada a servicio (SOA) y transferencia de estado representacional (REST).
- Analizar documentación técnica y funcional para realizar la especificación y diseño de servicios web necesarios en la integración interdisciplinar del sistema.

Gestión en aplicativos: Soap UI, Office 365, Bizagi.

HABILIDADES PROFESIONALES

- Inglés
- Conocimiento y enfoque en Gestión de proyectos bajo la metodología SCRUM
- Modelamiento de procesos BIZAGI
- Desarrollo estratégico e innovación.
- Normas ISO 27000, ISO 27001
- ITILV3

HABILIDADES PERSONALES

- Disciplina y orientación
- Trabajo en equipo
- · Persistencia y adaptabilidad
- · Crecimiento personal
- Habilidad comunicativa y escrita
- Actitud positiva
- · Iniciativa y creatividad
- Enfoque en el logro de objetivos

ÁREAS DE INTERÉS

- Big Data, ciencia de datos.
- Planeación, coordinación y dirección tecnológica y financiera
- Dirección y transformación administrativa
- Gestión de riesgos
- · Asesoramiento y Consultoría empresarial
- Arquitectura SOA